臺灣基隆地方法院刑事判決　　　　　　100年度簡上字第178號
上　訴　人
即　被　告　趙建豪
選任辯護人　陳培仁律師
　　　　　　陳炎琪律師
上列被告因公共危險案件，不服本院基隆簡易庭中華民國100年7
月1日100年度基簡字第950號第一審簡易判決（聲請案號：100年
度偵字第1475號）提起上訴，本院管轄之第二審合議庭判決如下
：
    主      文
上訴駁回。
趙建豪緩刑貳年。
    事實及理由
一、本案經本院審理結果，認第一審簡易庭以被告趙建豪所為，
    係犯刑法第175條第3項之失火燒燬前2條以外之物罪，依刑
    事訴訟法第449條第1項前段、第454條第2項，刑法第175條
    第3項、第41條第1項前段，刑法施行法第1條之1等規定，判
    處被告拘役20日，如易科罰金，以新台幣（下同）1,000 元
    折算1日，核其認事用法，尚無違誤，量刑亦稱妥適，應予
    維持，並引用第一審判決書及檢察官聲請簡易判決處刑書記
    載之事實、證據、理由及應適用之法條（詳如附件）。
二、被告上訴意旨略以：本件其與屋主蕭正揚已經調解成立，並
    已給付賠償款項20萬元，請求法院宣告其緩刑等情。
三、經查，本件失火燒燬前2條以外之物之事實，業據被告於本
    院第二審準備程序、第二審合議庭審理時自白，並據證人即
    即同案被告王吳隆、證人劉淑枚於警詢中及偵查中證述綦詳
    ，又本件起火處判斷是在餐廳南側垃圾袋擺放處，起火原因
    排除法是依據比較常見的起火原因及特殊案子之順序下去排
    除，本件排除了人為破壞侵入縱火、電氣因素及炊事不慎等
    節，且據證人即鑑定人基隆市政府消防局人員許景儒於偵查
    中具結證述明確，並有基隆市消防局火災原因調查鑑定書1
    份及台北on-line社區-裝潢施工管理登記表影本1紙在卷可
    稽。被告之自白核與事實相符，可以採信；本件事證明確，
    應依法論科。核被告所為係犯刑法第175條第3項之失火燒燬
    前2條以外之物罪。原審依其職權，綜合全案犯罪情節等一
    切情狀，量處被告拘役20日，並諭知如易科罰金，以新台幣
    1000元折算1日，核屬妥適，應予維持。上訴人之上訴為無
    理由，應予駁回。
四、查被告前未曾受有期徒刑以上刑之宣告，有臺灣高等法院被
    告前案紀錄表1份附卷可稽，本案係因被告一時疏失而致本
    件犯行，且被告與屋主即被害人蕭正揚雙方已成立調解（詳
    卷附本院100年度附民移調字第70號調解筆錄），且被害人
    於本院準備程序時當庭陳述被告如給付調解金額，其願意原
    諒被告，不再追究，願原諒被告，並同意對被告宣告緩刑乙
    情，被告犯後態度良好，其經此教訓，應知所警惕，信無再
    犯之虞，因認對其宣告之刑以暫不執行為適當，爰併予宣告
    緩刑2年，以啟自新。
據上論斷，應依刑事訴訟法第455條之1第1項、第3項、第368條
、第373條，刑法第74條第1項第1款，判決如主文。
本案經檢察官高永棟到庭執行職務。
中    華    民    國   100    年    10    月    31    日
                  刑事第四庭審判長法    官  鄭景文
                                  法    官  李辛茹
                                  法    官  陳賢德
以上為正本係照原本作成。
本件判決不得上訴。
中    華    民    國   100    年    10    月    31    日
                                  書 記 官  盧鏡合
附錄論罪法條：
刑法第175條：
    放火燒燬前二條以外之他人所有物，致生公共危險者，處1
    年以上7年以下有期徒刑。
    放火燒燬前二條以外之自己所有物，致生公共危險者，處3
    年以下有期徒刑。
    失火燒燬前二條以外之物，致生公共危險者，處拘役或3百
    元以下罰金。
附件：
臺灣基隆地方法院刑事簡易判決        100年度基簡字第950號
聲  請  人  臺灣基隆地方法院檢察署檢察官
被      告  趙建豪  男  37歲（民國○○年○○月○○日生）
                    身分證統一編號：Ｚ000000000號
                    住基隆市中山區○○○路241巷18弄20號
上列被告因公共危險案件，經檢察官聲請以簡易判決處刑（100
年度偵字第1475號），本院判決如下：
    主  文
趙建豪失火燒燬如附表所示之物，致生公共危險，處拘役貳拾日
，如易科罰金，以新台幣壹仟元折算壹日。
    事實及理由
一、本件除就檢察官聲請簡易判決處刑書犯罪事實欄第14行所載
    「並進而延燒燒燬屋內牆壁部分建材、天花板燒燬、磁磚燒
    裂等物」，補充為「並進而燒燬他人所有該址餐廳之牆面、
    天花板及地面磁磚，致生公共危險」外，其餘犯罪事實及證
    據均引用檢察官聲請簡易判決處刑書之記載，如附件。
二、法律適用方面
（一）按刑法第175 條第3 項之失火燒燬住宅等以外之物罪，係
      以「致生公共危險」為要件，所謂「致生公共危險」，係
      指依一般社會通念，失火燃燒之情形，有延燒至他人所有
      屋物之危險存在者，並不以發生實害為必要。本件被告趙
      建豪於施作工程期間，疏未注意確實將菸蒂火苗熄滅，即
      將未完全熄滅之菸蒂連同木屑等易燃物一同丟棄於垃圾袋
      ，致菸蒂之火苗引燃易燃物，使基隆市○○區○○路277
      巷66號6 樓餐廳之牆面、天花板及磁磚等物燒燬，因該址
      位於9 層樓之集合住宅內，且上開失火位置係在該址屋內
      之餐廳，如火勢繼續延燒，極可能波及其他建物，依一般
      社會觀念，足信確有延燒其他屋物之危險存在，參酌上開
      所述，足以該當「致生公共危險」之要件，故核被告所為
      ，係犯刑法第175 條第3 項之失火燒燬如附表所示之物，
      致生公共危險罪。
（二）爰審酌被告從事室內裝潢業，明知裝潢建材屬於易燃物，
      應注意避免將未完全熄滅之菸蒂與易燃建材一同放置，竟
      疏未注意及此，於工作完成後，未確認菸蒂已完全熄滅，
      逕將菸蒂與木屑等易燃物一同丟棄於垃圾袋，導致本案火
      災之發生，危險性非低，復使房屋所有人遭受財產損失，
      且迄未賠償被害人損失，惟被告於警詢及偵查時均坦承犯
      行，且前無犯罪紀錄等一切情狀，量處如主文所示之刑，
      並諭知易科罰金之折算標準。
據上論斷，應依刑事訴訟法第449 條第1 項前段、第454 條第2
項，刑法第175 條第3 項、第41條第1 項前段，刑法施行法第1
條之1 ，逕以簡易判決處刑如主文。
如不服本判決，得自判決送達後10日內，向本院提出上訴。
中    華    民    國   100    年    7     月    1     日
                  基隆簡易庭法    官  邰婉玲
以上正本證明與原本無異。
如不服本判決，應於判決送達後10日內，向本院提出上訴書狀，
上訴於本院合議庭，並按他造當事人之人數附具繕本。
中    華    民    國   100    年    7     月    1     日
                            書 記 官  蘇鈺婷
附錄論罪法條：
刑法第175 條第3 項
失火燒燬前二條以外之物，致生公共危險者，處拘役或 3 百元
以下罰金。
【附表】
┌──┬─────────────────────┐
│編號│                物品名稱                  │
├──┼─────────────────────┤
│ 1  │基隆市○○區○○路277 巷66號6 樓餐廳之牆面│
├──┼─────────────────────┤
│ 2  │上址餐廳之天花板                          │
├──┼─────────────────────┤
│ 3  │上址餐廳之地面磁磚                        │
└──┴─────────────────────┘
附件：
臺灣基隆地方法院檢察署檢察官聲請簡易判決處刑書
                                     100年度偵字第1475號
    被      告  趙建豪  男  37歲（民國○○年○○月○○日生）
                        住基隆市中山區○○○路241巷18弄2
                          0號
                        國民身分證統一編號：Ｚ000000000號
上列被告因公共危險案件，業經偵查終結，認為宜以簡易判決處
刑，茲將犯罪事實及證據並所犯法條分敘如下：
        犯罪事實
一、緣黃玉葉僱請趙建豪與王吳隆（所涉罪嫌，另行為不起訴處
    分）於民國100年1月間某日起，為黃玉葉之子蕭正揚及其未
    婚妻劉淑枚位於基隆市○○區○○路277巷66號6樓新屋裝潢
    ，於100年2月23日上午7時52分許，2人齊至上開源遠路新屋
    從事室內裝潢，工作期間，趙建豪與王吳隆不斷點燃香菸，
    隨後將香菸丟置到以寶特瓶裝水或塑膠杯等物充當作菸灰缸
    裡，嗣於同日17時許，2人當日木工工作完畢，趙建豪本應
    注意消防安全，點燃香菸後應將之遠離易燃物，或確實將菸
    蒂火苗熄滅，以免遺留火種引起火災，而依其智識、經驗、
    及當時之情形，亦非無注意之能力，卻疏未注意採取前開足
    以避免因點燃香菸而引起火災之適當措置，趙建豪欲離開時
    ，竟將未完全熄滅之香菸菸蒂連同當日工作所產生木屑等垃
    圾，悉數倒入黑色垃圾袋裡，並放置在餐廳牆邊處後，即與
    王吳隆一同離去，嗣垃圾袋之菸蒂起火而引燃木屑，並進而
    延燒燒燬屋內牆壁部分建材、天花板燒燬、磁磚燒裂等物。
    嗣於同日18時53分許，屋內火警感應器發現有火災，而將火
    災訊息通報社區警衛得知，再輾轉通知消防人員前往滅火，
    始循線查悉上情。
二、案經基隆市警察局第三分局報告偵辦。
        證據並所犯法條
一、證據：
(1)、被告趙建豪於警詢及偵查中之自白。
(2)、證人即同案被告王吳隆、證人劉淑枚於警詢中及偵查中之證
    詞。
(3)、鑑定人即基隆市政府消防局人員許景儒於偵查中之證詞。
(4)、基隆市消防局火災原因調查鑑定書1份、台北on-line社區-
    裝潢施工管理登記表影本1紙在卷可稽。被告犯嫌堪予認定。
二、核被告所為，係犯刑法第175條第3項之失火燒燬住宅以外之
    物罪嫌(移送機關認係犯刑法第173條第2項之失火燒燬建築
    物罪嫌，然查該犯罪，並無處罰未遂犯之規定，是其犯罪乃
    處罰既遂犯，從而，須以房屋本身達到喪失其主要效用程度
    ，始有既遂犯該當，惟查，本件系爭房屋因消防人員及時搶
    救得宜，並未造成房屋主要效用喪失，自無該規定之適用，
    移送機關就此所認，容有誤會，應予更正，附予敘明）。
三、依刑事訴訟法第451條第1項規定聲請逕以簡易判決處刑。
    此    致
臺灣基隆地方法院基隆簡易庭
中    華    民    國   100    年    6     月    5     日
                              檢察官  李  豫  雙
本件正本證明與原本無異
中    華    民    國   100    年    6     月    17    日
                              書記官  洪  欣  悅
附錄所犯法條
刑法第175條第3項
放火燒燬前二條以外之他人所有物，致生公共危險者，處 1 年
以上 7 年以下有期徒刑。
放火燒燬前二條以外之自己所有物，致生公共危險者，處 3 年
以下有期徒刑。
失火燒燬前二條以外之物，致生公共危險者，處拘役或 3 百元
以下罰金。
附記事項：本件係依刑事訴訟法簡易程序辦理，法院簡易庭得不
傳喚被告、輔佐人、告訴人、告發人等出庭即以簡易判決處刑；
被告、被害人、告訴人等對告訴乃論案件如已達成民事和解而要
撤回告訴或對非告訴乃論案件認有受傳喚到庭陳述意見之必要時
，請即另以書狀向簡易法庭陳述或請求傳訊。